【裁判字號】    98,交聲,1468
【裁判日期】    980606
【裁判案由】    聲明異議
【裁判全文】
臺灣高雄地方法院交通事件裁定        98年度交聲字第1468號
                                    98年度交聲字第1469號
                                    98年度交聲字第1470號
                                    98年度交聲字第1471號
                                    98年度交聲字第1472號
                                    98年度交聲字第1473號
                                    98年度交聲字第1474號
                                    98年度交聲字第1475號
                                    98年度交聲字第1476號
                                    98年度交聲字第1477號
原處分機關  內政部警政署國道公路警察局
代  表  人  乙○○
異  議  人
即受處分人  甲○○
上列異議人因違反道路交通管理處罰條例案件，對於內政部警政
署國道公路警察局如附表所示日期、號碼之舉發違反道路交通管
理事件通知單聲明異議，本院裁定如下：
    主  文
異議均駁回。
    理  由
一、按受處分人不服道路交通管理處罰條例第8 條所定主管機關
    所為之處罰者，得於接到裁決書之翌日起20日內，向管轄地
    方法院聲明異議，道路交通管理處罰條例第87條第1 項定有
    明文。另道路交通案件處理辦法所稱之交通案件，指違反道
    路交通管理處罰條例，經公路主管機關或警察機關或其聯合
    設置之裁決機關處罰後，聲明異議之案件，道路交通案件處
    理辦法第2 條第1 款亦著有規定。是依道路交通管理處罰條
    例第87條規定，向管轄法院聲明異議者，自以經公路主管機
    關或警察機關或其聯合裁決機關業已為裁決處罰之案件為限
    ，易言之，異議人對交通違規之異議應針對上開機關之裁決
    案件，始得為之，如尚未裁決，既無行政處分亦無受處分人
    ，自無從聲明異議。
二、經查：
(一)異議人於附表「違規事實」欄所示時間，駕駛車牌號碼506-
    NN號營業遊覽大客車，通行如附表所示收費站之ETC 車道不
    依規定繳費，經內政部警政署國道公路警察局以違反道路交
    通管理處罰條例第27條第1 項第1 款規定逕行舉發，並填掣
    如附表所示舉發違反道路交通管理事件通知單之事實，有如
    附表所示舉發違反道路交通管理事件通知單、交通部公路總
    局高雄區監理所旗山監理站（下稱旗山監理站）民國98年4
    月2 日高監旗字第0980003086號函、交通部臺灣區○道○○
    ○路局（下稱高速公路局）98年3 月25日業字第0986002032
    號函在卷可參。
(二)又旗山監理站上開函文係通知異議人於98年4 月19日前辦理
    包括本案10件在內之92件交通違規罰鍰之繳納，此觀旗山監
    理站、高速公路局上開函文即明。是異議人之聲明異議書（
    狀載日期為98年4 月30日）記載：「為不服高監旗字第0980
    003086號等92筆有關506-NN號車違規壹案，請求撤銷原處分
    ，另為適法之處分」等語，應係針對如附表所示及其餘舉發
    違反道路交通管理事件通知單聲明異議。而上開通知單並非
    道路交通管理處罰條例第8 條所規定之裁決，異議人對之聲
    明異議，已難謂合法。另本件異議人上開交通違規事件，皆
    尚未經裁決，有本院公務電話記錄在卷可稽，異議人未經原
    處分機關裁決而聲明異議，揆諸前揭說明，其異議違背法律
    上之程式且屬不得補正，自應予裁定駁回。
三、據上論斷，應依道路交通案件處理辦法第18條，裁定如主文
    。
中    華    民    國    98    年    6     月    6     日
                    交通法庭    法  官  黃紀錄
以上正本證明與原本無異。
如不服本裁定，應於收受送達後5 日內向本院提出抗告狀。
中    華    民    國    98    年    6     月    6     日
                                書記官  吳書逸
附表
┌──┬─────┬───────┬─────────────────┬───────┐
│編號│案號      │違規時間/地點 │違規事實                          │舉發通知單號碼│
├──┼─────┼───────┼─────────────────┼───────┤
│ 1  │98年度交聲│97年12月26日/ │汽車行駛於應繳費之公路不依規定繳費│公警局交字第  │
│    │字第1468號│新市收費站北上│（卡片餘額不足，96年4 月7 日10時46│ZDR016846號   │
│    │          │（第2 車道）  │分過違規地點，經重新通知應繳人，至│              │
│    │          │              │繳費期限97年12月25日止未補繳）。  │              │
├──┼─────┼───────┼─────────────────┼───────┤
│ 2  │98年度交聲│97年12月26日/ │汽車行駛於應繳費之公路不依規定繳費│公警局交字第  │
│    │字第1469號│新市收費站南下│（卡片餘額不足，96年4 月8 日18時39│ZDR016847號   │
│    │          │（第13車道）  │分過違規地點，經重新通知應繳人，至│              │
│    │          │              │繳費期限97年12月25日止未補繳）。  │              │
├──┼─────┼───────┼─────────────────┼───────┤
│ 3  │98年度交聲│97年12月26日/ │汽車行駛於應繳費之公路不依規定繳費│公警局交字第  │
│    │字第1470號│新市收費站北上│（卡片餘額不足，96年4 月14日6 時37│ZDR016848號   │
│    │          │（第2 車道）  │分過違規地點，經重新通知應繳人，至│              │
│    │          │              │繳費期限97年12月25日止未補繳）。  │              │
├──┼─────┼───────┼─────────────────┼───────┤
│ 4  │98年度交聲│97年12月26日/ │汽車行駛於應繳費之公路不依規定繳費│公警局交字第  │
│    │字第1471號│新市收費站南下│（卡片餘額不足，96年4 月14日15時23│ZDR016849號   │
│    │          │（第13車道）  │分過違規地點，經重新通知應繳人，至│              │
│    │          │              │繳費期限97年12月25日止未補繳）。  │              │
├──┼─────┼───────┼─────────────────┼───────┤
│ 5  │98年度交聲│97年12月26日/ │汽車行駛於應繳費之公路不依規定繳費│公警局交字第  │
│    │字第1472號│新市收費站南下│（卡片餘額不足，96年4 月22日17時4 │ZDR016850號   │
│    │          │（第13車道）  │分過違規地點，經重新通知應繳人，至│              │
│    │          │              │繳費期限97年12月25日止未補繳）。  │              │
├──┼─────┼───────┼─────────────────┼───────┤
│ 6  │98年度交聲│97年12月26日/ │汽車行駛於應繳費之公路不依規定繳費│公警局交字第  │
│    │字第1473號│新市收費站北上│（卡片餘額不足，96年4 月28日6 時55│ZDR016851號   │
│    │          │（第2 車道）  │分過違規地點，經重新通知應繳人，至│              │
│    │          │              │繳費期限97年12月25日止未補繳）。  │              │
├──┼─────┼───────┼─────────────────┼───────┤
│ 7  │98年度交聲│97年12月26日/ │汽車行駛於應繳費之公路不依規定繳費│公警局交字第  │
│    │字第1474號│新市收費站南下│（卡片餘額不足，96年4 月28日18時19│ZDR016852號   │
│    │          │（第13車道）  │分過違規地點，經重新通知應繳人，至│              │
│    │          │              │繳費期限97年12月25日止未補繳）。  │              │
├──┼─────┼───────┼─────────────────┼───────┤
│ 8  │98年度交聲│97年12月26日/ │汽車行駛於應繳費之公路不依規定繳費│公警局交字第  │
│    │字第1475號│新市收費站北上│（卡片餘額不足，96年4 月29日7 時57│ZDR016853號   │
│    │          │（第2 車道）  │分過違規地點，經重新通知應繳人，至│              │
│    │          │              │繳費期限97年12月25日止未補繳）。  │              │
├──┼─────┼───────┼─────────────────┼───────┤
│ 9  │98年度交聲│97年12月26日/ │汽車行駛於應繳費之公路不依規定繳費│公警局交字第  │
│    │字第1476號│新市收費站南下│（卡片餘額不足，96年4 月29日12時41│ZDR016854號   │
│    │          │（第13車道）  │分過違規地點，經重新通知應繳人，至│              │
│    │          │              │繳費期限97年12月25日止未補繳）。  │              │
├──┼─────┼───────┼─────────────────┼───────┤
│ 10 │98年度交聲│97年12月26日/ │汽車行駛於應繳費之公路不依規定繳費│公警局交字第  │
│    │字第1477號│新市收費站北上│（卡片餘額不足，96年5 月1 日7 時0 │ZDR016855號   │
│    │          │（第2 車道）  │分過違規地點，經重新通知應繳人，至│              │
│    │          │              │繳費期限97年12月25日止未補繳）。  │              │
└──┴─────┴───────┴─────────────────┴───────┘


司法院資訊處製作；財團法人民間司法改革基金會備份。
